【裁判字號】    97,易,967
【裁判日期】    970922
【裁判案由】    竊盜
【裁判全文】
臺灣高雄地方法院刑事判決               97年度易字第967號
公  訴  人  臺灣高雄地方法院檢察署檢察官
被      告  乙○○
                    （
上列被告因竊盜案件，經檢察官提起公訴（97年度偵字第20811
號），嗣被告於準備程序進行中就被訴事實為有罪之陳述，經本
院告知簡式審判程序之旨，並聽取被告與公訴人之意見後，裁定
依簡式審判程序審理，判決如下：
    主  文
乙○○犯竊盜罪，累犯，處有期徒刑伍月。又犯竊盜罪，累犯，
處有期徒刑肆月。應執行有期徒刑捌月。
    事  實
一、乙○○前於民國91年間因違反槍砲彈藥刀械管制條例、竊盜
    及贓物等案件，經本院以91年度訴字第2449號判決各判處有
    期徒刑1 年6 月、3 月、1 年、4 月，併科罰金新台幣（下
    同）10萬元，應執行有期徒刑2 年10月，併科罰金10萬元，
    嗣經提起上訴後，復因撤回上訴而確定；又於92年間因違反
    槍砲彈藥刀械管制條例案件，經本院以92年度訴字第1837號
    判決判處有期徒刑1 年4 月，併科罰金5 萬元，嗣提起上訴
    後，由臺灣高等法院高雄分院以92年度上訴字第1761號判決
    撤銷原判決，改判處有期徒刑1 年4 月，併科罰金5 萬元確
    定；因違反毒品危害防制條例案件，經本院以92年度訴字第
    2016號判決各判處有期徒刑10月、4 月，應執行有期徒刑1
    年，經上訴後，復因撤回上訴而確定。上開各罪刑嗣經減刑
    並定應執行刑有期徒刑2 年8 月，併科罰金7 萬5 千元確定
    ，甫於96年7 月16日徒刑執行完畢。詎不知悔改，竟基於意
    圖為自己不法所有之竊盜犯意，分別於(一)97年6 月29日15時
    15分前某時許，因見甲○○所有停放於高雄縣鳳山市海光四
    村287 號前之車牌號碼922 ─CCV 號重型機車鑰匙未拔，即
    以該鑰匙發動引擎之方式，竊取該車離去；(二)同年7 月2 日
    22時40分前某時許，在高雄縣鳳山市○○街147 號前，以徒
    手將原懸掛在丙○○所有重型機車上之車牌號碼530-CCL 號
    車牌拆下之方式，竊取該車牌1 面，得手後並將之換掛於前
    開所竊機車上，以掩其不法。嗣乙○○於97年7 月22日16時
    許，騎乘上開機車至高雄縣鳳山市○○路341 號旁空地時，
    因形跡可疑遭警盤查而查知上情，並當場扣得上開失竊機車
    1 輛、機車車牌1 面及鑰匙1 支等物。
二、案經高雄縣政府警察局鳳山分局報告臺灣高雄地方法院檢察
    署檢察官偵查起訴。
    理  由
一、本件被告乙○○所犯係死刑、無期徒刑、最輕本刑為3 年以
    上有期徒刑以外之罪，其於準備程序中就被訴事實為有罪之
    陳述，經本院告知簡式審判程序之旨，並聽取公訴人及被告
    意見後，裁定進行簡式審判程序，合先敘明。
二、上揭事實，業據被告於本院審理時供承不諱，核與證人即被
    害人甲○○、丙○○於警詢中證述之情節、證人即查獲員警
    莊志明於偵查中具結證述之情節大致相符，並有搜索暨扣押
    筆錄、扣押物品目錄表、贓物認領保管單及查獲現場暨贓物
    照片等件在卷可稽，足認被告之自白與事實相符，堪予採為
    本案論罪科刑之依據。本件事證明確，被告之竊盜犯行，均
    堪以認定，應依法論科。
三、核被告所為，均係犯刑法第320 條第1 項之普通竊盜罪。被
    告先後2 次竊盜犯行，犯意各別，行為互殊，應予分論併罰
    。又被告前於91年間因違反槍砲彈藥刀械管制條例、竊盜、
    贓物等案件，經本院以91年度訴字第2449號判決各判處有期
    徒刑1 年6 月、3 月、1 年、4 月，併科罰金10萬元，應執
    行有期徒刑2 年10月，併科罰金10萬元，嗣經提起上訴後，
    復因撤回上訴而確定；又於92年間因違反槍砲彈藥刀械管制
    條例案件，經本院以92年度訴字第1837號判決判處有期徒刑
    1 年4 月，併科罰金5 萬元，嗣提起上訴後，由臺灣高等法
    院高雄分院以92年度上訴字第1761號判決撤銷原判決，改判
    處有期徒刑1 年4 月，併科罰金5 萬元確定；因違反毒品危
    害防制條例案件，經本院以92年度訴字第2016號判決各判處
    有期徒刑10月、4 月，應執行有期徒刑1 年，經上訴後，復
    因撤回上訴而確定。上開罪刑嗣經減刑並定應執行刑有期徒
    刑2 年8 月，併科罰金7 萬5 千元確定，並於96年7 月16日
    徒刑執行完畢，有臺灣高等法院被告前案紀錄表1 份在卷可
    考，其於徒刑執行完畢後，5 年內故意再犯本件有期徒刑以
    上之2 罪，均為累犯，各應加重其刑。爰審酌被告不思循正
    當工作以獲致財物維生，竟為圖私利，竊取被害人2 人之財
    物，行為誠有不該，惟念及被告犯後於本院審理中尚能坦承
    犯行，且所竊財物亦已發還被害人等一切情狀，各量處如主
    文所示之刑，並定其應執行刑，以資懲儆。至公訴人具體請
    求本院就上開2 罪量處罪刑後，其應執行刑不少於有期徒刑
    10 月 部分，則尚有過重，附此敘明。
據上論斷，依刑事訴訟法第273 條之1 第1 項、第284 條之1 、
第299 條第1 項前段，刑法第320 條第1 項、第47條第1 項、第
51條第5 款，刑法施行法第1 條之1 ，判決如主文。
本案經檢察官丁○○到庭執行職務。
中    華    民    國    97    年    9     月    22    日
                  刑事第十七庭  法  官  蔣志宗
以上正本證明與原本無異。
如不服本判決應於收受本判決後10日內向本院提出上訴書狀，並
應敘述具體理由，如未敘述上訴理由者，應於上訴期間屆滿後20
日內補提理由書狀於本院（均須按他造當事人之人數附繕本）「
切勿逕送上級法院」。
中    華    民    國    97    年    9     月    22    日
                                書記官  李崑良
附錄本判決論罪之法條：
刑法第320條第1項
意圖為自己或第三人不法之所有，而竊取他人之動產者，為竊盜
罪，處5 年以下有期徒刑、拘役或500 元以下罰金。


司法院資訊處製作；財團法人民間司法改革基金會備份。
